# 企业会计制度下交叉持股的问题

提问人：孤鸿 g 时间：2012-02-18 10:17:08
有问题想请教论坛大侠： 某机关下属企业A由B、C投资，注册资本 50 万，B、C各占50%的股份.另C与D为B的股东，B公司注册资本为 50 万，现A公司以 40 万元从C公司取得B公司80%的股权，并于当月召开股东会，与D协商增加C公司注册资本至 500 万，A公司增加投资 210 万，占50%的股权，由此A公司与C公司形成交叉持股，相互控制的关系。请问该股权投资是否存在问题？企业会计制度对该项业务是否有具体的规定？
该贴已经同步到 孤鸿g的微博

回答人：chenyiwei
这种循环持股的问题在《企业会计制度》和《合并会计报表暂行规定》中未涉及。理论上说可能被界定为抽逃出资，存在一定的法律风险。会计上编制合并报表时可采用多元线性方程组的方式计算互相交叉持股的各方应确认的投资收益。此问题以前在本版面上有讨论，你可以用“方程组”为关键字搜索一下。